臺灣士林地方法院刑事判決　　　　　　　　　　　　　九十三年度易字第五一０號
　　公　訴　人　臺灣士林地方法院檢察署檢察官
　　被　　　告　戊○○
右列被告因竊盜案件，經檢察官提起公訴（九十三年度偵緝字第二八六號），本院判
決如左：
    主  文
戊○○竊盜，處有期徒刑壹年。
    事  實
一、戊○○意圖為自己不法之所有，於民國九十二年六月二十五日晚間至六月二十六
    日凌晨間之某不詳時間，在臺北市○○區○○街一八七巷一號前，以不詳方法撬
    開丁○○所有停放於該處之車號ＤＬ─六九九六號自小客車之右前車門後，隨即
    進入車內將該車引擎發動而竊取該車，得手後據為己有；嗣其於不詳時、地拆卸
    該車右前座腳踏墊上方之內飾板，取走該車之行車電腦後，再將該車棄置於臺北
    市○○區○○路三段二○八巷三號前。嗣經丁○○於九十二年六月二十六日上午
    十時許發現遭竊上情而報警處理，經警於臺北市○○區○○路三段二○八巷三號
    前尋獲該車，並在該車右前座腳踏墊上方之內飾板處採得可疑指紋二枚，經送內
    政部警政署刑事警察局鑑驗結果，認送鑑指紋與檔存戊○○指紋卡之指紋相符，
    始循線查悉上情。
二、案經臺北市政府警察局大同分局報告臺灣士林地方法院檢察署檢察官偵查起訴。
    理  由
一、訊據被告戊○○固不否認警方嗣在被害人丁○○所有前開車輛之內飾板處所採得
    之二枚指紋係其所遺留之指紋等事實，惟矢口否認涉有前揭竊盜犯行，辯稱：伊
　　於九十二年六月二十五日晚上或二十六日凌晨時雖有經過該車，但當天伊喝醉酒
    ，是由乙○○開車載伊，伊在路上下車嘔吐並上廁所，後來以為該車是伊的車子
    ，因為該車車門沒有關得密合，所以伊從車門上緣扳開車門，本來要坐上去，因
    發現內飾板在座位上，就將該東西拿起來往前丟到腳踏墊處，伊丟完後，腳尚未
    跨進去，乙○○就呼喊該車是別人的車，伊才下車回到伊車上。伊沒有偷車，否
    則車門為何採不到伊的指紋云云。然查：
  （一）被害人丁○○所有之前開車輛於九十二年六月二十二日晚間七時許停放於臺
        北市○○區○○街一八七巷一號前，迄於九十二年六月二十六日上午十時許
        發現遭竊而報警處理，嗣經警在臺北市○○區○○路三段二○八巷三號前尋
        獲該車，經其檢視後發現該車之行車電腦遭竊等情，業據證人即被害人丁○○迭於警訊、偵查及本院審理時證述在卷。又證人即現場採證警員丙○○已
        到庭證稱：「（問：當時為何要帶內飾板回去採證？）因為被害人說行車電
        腦被拆走，要拆走行車電腦一定要先拆去內飾板，且內飾板掉在車內右前座
        腳踏墊上，所以才帶回採證，當初是帶回分局，帶回去後就當天採證，採完
        指紋後就照相並送刑事警察局。」、「（問：內飾板作用為何？）用來遮掩
        行車電腦。」、「（問：採到指紋的位置為何？）內飾板的內側，因為內飾
        板的該部份有卡榫，剛好連接在助手座置物箱下方，該處很容易留下指紋，
        因為要將內飾板扳下來需要用力。」、「（問：內飾板帶回去後，採到何物
        ？）採到二枚指紋，後來送刑事警察局鑑定，鑑定結果如鑑定書所載。」等
        語（見本院九十三年八月十二日審判筆錄第六、七頁；九十三年九月三日審
        判筆錄第三五頁）。而警方在該車右前座腳踏墊上方之內飾板處採得可疑指
        紋二枚，經送內政部警政署刑事警察局鑑驗結果，認送鑑指紋二枚，經輸入
        電腦比對結果，分別與該局檔存戊○○指紋卡之指紋相符等情，有內政部警
        政署警察局九十二年九月三日刑紋字第○九二○一三五二九八號鑑驗書一份
        在卷足憑，復有現場採證照片多張、內飾板照片四張在卷可佐，且被告對於
        前開鑑驗結果亦不爭執，足見前開車輛內飾板處所採得之指紋確係被告所遺
        留等情為真正，堪予認定。再衡諸常情，被告果未竊取該車，並進入該車內
        拆卸右前座腳踏墊上方之內飾板而取走行車電腦，該車豈有可能從其原停放
        位置（即臺北市○○區○○街一八七巷一號前）移至臺北市○○區○○路三
        段二○八巷三號前，亦無可能在該車內飾板處採得被告之指紋二枚。況就扣
        案之內飾板與證人丙○○庭呈之內飾板照片以觀，警方係在上開內飾板內側
        邊緣約一、二公分處採得被告指紋，被告倘係隨意自該車右前乘客座上拿取
        該片內飾板向前往腳踏墊處扔去，應無可能留存指紋於該處；而證人丙○○
        亦證稱：因該內飾板留有被告指紋之部分有卡榫，剛好連接在助手座置物箱
        下方，要將內飾板扳下來需要用力，故很容易在該處留下指紋等情，詳如前
        述，足見被告應係為取走該車之行車電腦，而用力扳下該內飾板，始會留存
        指紋於內飾板之內側，是被告所辯上情核與常情有違，已難遽予採信。
  （二）被告前於偵查時先供稱：「（問：對於警察於該車採得你的指紋，有何意見
        ？）不可能。」云云（見甲○九十三年度偵續字第二八六號偵查卷第十三頁
        ）。嗣於本院九十三年七月三十日行準備程序時則供稱：伊沒有進去該車車
        內過，但伊事後到該車停放位置去查看，才回想伊可能經過承德路時看過該
        車；又事隔已一年多，伊想不起為何該車會有伊的指紋云云，皆未曾提及其
        於九十二年六月二十五日晚上或二十六日凌晨時許，曾因酒醉誤開前述遭竊
        車輛之車門，並拿取原本置於該車右前乘客座之內飾板，以致留下其指紋之
        事實，遲至九十三年八月十二日審判時在場聽聞證人丙○○證述其在該車採
        取指紋之經過情形後，始改口辯稱：當天伊以為該車是伊的車，就開車門要
        進去坐，後來發現內飾板在座位上，所以就將內飾板丟出車外，後來伊的小
        弟說該車是別人的，伊才下車回伊車上云云。衡情被告於偵查及本院行準備
        程序時所供內容距離案發時間較為接近，對於事實之記憶應較為清晰，何以
        被告前於偵查及本院行準備程序時係供稱：該車不可能有伊之指紋或伊想不
        起來為何有伊之指紋等語，反於本院審理時始以上開情節置辯，核與常情有
        違，是被告嗣於本院審理時所辯上情是否屬實，已有疑問。又被告雖於本院
        九十三年九月三日審理時辯稱：伊於九十三年七月三十日到八月十二日這段
        期間，有去問乙○○當天事情經過情形，伊才記得此情形云云（見當日審理
        筆錄第二五、三四頁）。然證人乙○○已證稱：被告於九十三年八月十五日
        之前有打電話問伊出生年月日及住址，直至昨天（即九十三年九月二日）晚
        上被告打電話給伊說去年有一件事，被告要伊想一下；另伊於九十三年八月
        十二日有到庭旁聽，惟因不知道被告發生何事，所以就沒有作證等語（見本
        院九十三年九月三日審理筆錄第十四、十五、二八頁），堪認證人乙○○迄
        至九十三年八月十二日開庭時止，根本不知被告發生何事，自無可能於九十
        三年七月三十日到八月十二日這段期間，告知被告於案發當時之事情經過情
        形，是被告所辯：伊於九十三年七月三十日到八月十二日這段期間，去問乙○○當天事情經過情形，才記得此情形云云，核非事實，益徵被告所辯上情
        應係事後虛捏之飾詞，尚不足採。再者，被告前於本院初次審理時辯稱：伊
        發現內飾板在座位上，所以就將之丟出「車外」云云（見本院九十三年八月
        十二日審理筆錄第十頁）；嗣於本院九十三年九月三日審理時則辯稱：伊從
        車門上緣扳開該車門，本來要坐上去，但椅子上有東西，就將該東西拿起來
        往前丟到腳踏墊去云云（見本院九十三年九月三日審理筆錄第二五頁），足
        見被告前後所辯內容情節亦屬不一，是被告所辯上情是否屬實，洵值存疑。
  （三）被告前於本院初次審理時雖當庭陳明：案發當天伊的小弟「阿信」（即證人
        乙○○）亦有在場，並表示不知道「阿信」的姓，但可以找到他的人云云，
        而聲請本院傳喚證人乙○○到庭作證。惟查，證人乙○○係被告身旁之小弟
        ，並受僱於被告從事酒店小姐仲介工作，雙方關係匪淺，難免附合被告而為
        對其有利之證言，已難期待其為客觀真實之陳述，況案發當時迄至證人乙○○到庭作證之時間已逾一年有餘，證人乙○○既非本案之利害關係人，苟無
        其他特別情事，證人乙○○何以能夠清楚記憶當天案發經過情形，故其所為
        之證言是否屬實，已非無疑。又證人乙○○前於本院九十三年八月十二日審
        理時即已陪同被告到庭旁聽，已如前述。惟被告與證人乙○○嗣於本院九十
        三年九月三日審理時竟刻意隱瞞此一事實，證人乙○○先證述：「（問：你
        受僱於被告多久？）九十二年三月到九十二年十一月。」、「（問：被告是
        否知悉你姓名？）被告不知道我姓名，被告都叫我『阿信』，我也沒有向被
        告說我的姓名，我是在八月十五日之前才向被告說我的姓名，當時被告打電
        話問我出生年月日、地址，我就告訴他。」、「直到昨天（九十三年九月二
        日）晚上，被告才打電話給我，問我是否有收到傳票，因為我最近很少跟他
        在一起；我最後一次與被告聯絡是在九十三年八月十五日之前，被告打電話
        問我出生年月日及住址。」云云（見本院九十三年九月三日審理筆錄第十三
        至十五頁），以隱瞞其於九十三年八月十二日已到庭旁聽之事實；嗣經本院
        訊問證人乙○○是否曾於九十三年八月十二日到庭旁聽，證人乙○○始坦認
        其確於九十三年八月十二日到庭旁聽，因未帶
        ，故未出庭作證等情在卷（見本院九十三年九月三日審理筆錄第三三、三四
        頁）。而被告先則供稱：九十三年八月十二日開庭時因為伊一時之間沒有想
        到乙○○之全名，所以就沒有直接陳報證人為乙○○，九十三年八月十二日
        當天晚上伊回去公司之後才問乙○○，乙○○當時不在公司，伊打電話請他
        到公司，伊才於八月十二日當晚看見乙○○本人，並問他全名等情，並供稱
        ：「（問：為何八月十二日不帶乙○○來開庭陳述？）我不知道如何陳報，
        我不曉得可以直接將證人帶來。」云云（見本院九十三年九月三日審理筆錄
        第三三、三四頁），藉以刻意隱瞞證人乙○○前於九十三年八月十二日開庭
        時已到庭旁聽之事實。惟其所供上開內容非但與證人乙○○所述：八月十二
        日開完庭當天，伊等就在法院服務台寫陳報狀，陳報伊為證人等語不符；況
        經本院提示證人乙○○證述：伊有於九十三年八月十二日到庭旁聽之證言後
        ，被告復翻口改稱：當時乙○○確實有陪伊來開庭，但當時不知道他是否願
        意出庭作證云云。再者，證人乙○○雖先證述：伊自九十二年三月至九十二
        年十一月受僱於被告，但被告不知道伊的姓名，伊也沒有向被告說伊姓名，
        伊是在八月十五日之前告訴被告伊的姓名，當時被告打電話問伊出生年月日
        、地址，伊就告訴被告云云；嗣復改稱：九十三年八月十二日開完庭當天，
        被告才知道伊的名字，伊等就在法院服務台寫陳報狀，陳報伊為證人云云，
        非但其證述之此部分情節前後不一；且被告已供明：乙○○受僱於伊約一、
        二年，目前仍受僱於伊，乙○○進來工作沒多久，伊就知道他的名字，平常
        伊都是稱呼他的綽號等語（見本院九十三年九月三日審理筆錄第二二、二七
        頁）；況被告與證人乙○○倘非故友舊識，證人乙○○豈有可能於九十三年
        八月十二日陪同被告到庭，足見證人乙○○所述被告不知伊之姓名云云，核
        非事實，不足採信。從而被告明知證人乙○○曾於九十三年八月十二日陪同
        其到庭旁聽，惟於本院審理時藉故不願直接陳報乙○○為本案證人，且事後
        復刻意隱瞞證人乙○○前於九十三年八月十二日庭訊時到庭旁聽之事實，而
        證人乙○○亦刻意隱瞞此一事實，甚至謊稱被告不知伊之姓名，目前已未再
        受僱於被告云云，以期法院形成被告與證人乙○○並非熟識，應無可能曲詞
        附合之錯誤印象，渠等之動機洵值質疑，益徵被告與證人乙○○所述內容之
        不實，是被告與證人乙○○之間顯有相互勾串之事實，堪予認定，故證人乙○○所為有利於被告之證言內容，是否屬實，顯有疑問，已難遽此為有利於
        被告之認定。
  （四）再者，被告與證人乙○○於本院審理時雖均稱：伊等於案發當天在林森北路
        靠近錦州街附近之金帝酒店喝酒，因被告喝醉酒，故由證人乙○○負責開車
        ，伊等當時係駕駛紅色三菱轎車，中途因被告嘔吐而在路邊停車，被告嘔吐
        完後開錯一輛停在後方之紅色車車門，證人乙○○發現後即叫被告，被告才
        走回伊等車上云云；惟渠等所供證此部分之內容，非但彼此相互矛盾，部分
        內容更與常情有違，而有重大瑕疵可指，實難遽予採信，茲分述臚列如下：
        (一)證人乙○○到庭證稱：當天伊等在金帝酒店喝酒，共有五人去喝，都是男
          性，並有小姐陪酒，當天因被告有喝醉，所以要離開酒店時，是伊和被告
          之朋友扶著被告上車（三菱ＶＩＲＡＧＥ紅色車），當時車子是停在林森
          北路上，被告之朋友說還要去淡水，因為伊對去淡水的路不熟，伊與被告
          就沒有跟去，伊就載被告回新店安民街住處，再騎伊之機車回家云云（見
          本院九十三年九月三日審理筆錄第七、十六、十七頁）。然被告則供稱：
          當天伊是去處理公司小姐事情完後才去喝酒，所以只有伊與乙○○一同去
          金帝酒店喝酒而已，有小姐作陪，離開酒店時由乙○○開車，伊被載，當
          天伊喝醉酒，乙○○不讓伊開車，因為伊還要去淡水或蘆洲酒店為朋友捧
          場，但乙○○對於要去淡水、蘆洲酒店的路不熟云云（見本院九十三年九
          月三日審理筆錄第二一、二三、二四頁），是被告與證人乙○○對於當天
          在金帝酒店喝酒之人數，及渠等自金帝酒店離開後，乙○○究係要開車載
          被告返回被告新店住處或是要去淡水、蘆洲酒店捧場等事，雙方所供情節
          不一。
        (二)證人乙○○雖證稱：當天伊要載被告回新店住處，但伊不熟悉從林森北路
          要回新店的路，雖然被告喝醉，但伊還是有問被告要如何走，伊約開了三
          十分鐘，後來就開到福和橋處，伊就自己會走了；在從林森北路出來後到
          上福和橋前，伊約繞了二十分鐘，當天被告即因喝醉酒而嘔吐，吐到腳踏
          墊上，後來被告就說要下車，伊就停在路邊，至於停在何路段伊不清楚云
          云。惟被告已供稱：乙○○受僱於伊約一、二年，負責接送小姐去酒店、
          機場或住處，乙○○大部分負責大臺北地區，大臺北地區是指臺北市、臺
          北縣、基隆市，臺北市大部分是送林森北路及南京東路的酒店，乙○○自
          己獨自一個人送小姐到林森北路、南京東路的酒店，伊等會去問酒店有無
          缺小姐，若有缺，因為第一次小姐不知道路，所以伊等會送小姐去，林均
          信是臺北人，經常跟伊出去，都知道路；乙○○從受僱於伊後，一開始就
          是負責開著三菱ＶＩＲＡＧＥ紅色車去載小姐及伊交辦的事情云云（見本
          院九十三年九月三日審理筆錄第二二、二三、三三頁）。而證人乙○○亦
          自承其走過的路大部分都會記得等情在卷，並稱：伊於九十二年五、六月
          間常與被告去林森北路之酒店喝酒，因為該處酒店業者與被告認識，他們
          有時會一起討論；伊是有因酒店仲介常常去林森北路，並常與被告一同前
          往喝酒，但通常是被告載伊，被告會從新店住處載伊到林森北路，再載伊
          回到新店住處，伊再騎機車回家等語在卷（見本院九十三年九月三日審理
          筆錄第五、十八、十九頁），據此足見證人乙○○對於從林森北路酒店回
          到被告新店住處之路線理應相當熟悉，倘證人乙○○於案發當天果有因被
          告在林森北路金帝酒店喝醉酒，須由其開車載被告返回新店住處之情事，
          則證人乙○○應無可能不知從林森北路返回被告新店住處之路線，是證人
          乙○○所證述上開情節，核與常情有違，應係事後迴護被告而臨訟勾串之
          詞，不足採信。至證人乙○○嗣於本院審理時雖再補稱：案發當天是第一
          次幫被告開車，這是第一次從林森北路載被告回家，伊自九十二年七月開
          始才負責開車載小姐云云（見本院九十三年九月三日審理筆錄第三一、三
          二頁）；然證人乙○○前已供承其自九十二年五月起，與被告常去林森北
          路酒店喝酒，被告經常喝到爛醉而由其載被告返家等情明確（見本院九十
          三年九月三日審理筆錄第五、八、九頁）；而被告亦供稱：乙○○從受僱
          於伊後，一開始就是負責開著三菱ＶＩＲＡＧＥ紅色車去載小姐，乙○○
          會獨自載小姐去林森北路、南京東路酒店等語，詳如前述，益徵證人林均
          信所述上開情節，核與事實不符，自難採信。
        (三)證人乙○○雖證稱：案發當天被告因為喝醉酒，一直嘔吐，被告坐在副駕
          駛座上嘔吐到腳踏墊上，後來被告就說要下車，伊就停車在巷道旁邊，當
          天伊是在路邊停好車後，才讓被告下車，並無先讓被告下車，伊再往前停
          車之情形；被告經常喝到爛醉並由伊載他回去，但由伊載被告回家，被告
          在車上嘔吐之情形，僅有這一次云云（見本院九十三年九月三日審理筆錄
          第七、九、三一頁）。然被告則供稱：伊在車上沒有嘔吐，當天乙○○看
          伊想上廁所，又想嘔吐，所以就讓伊下車，乙○○說原來他是先併排停車
          ，讓伊先下車，他再往前開去停車云云（見本院九十三年九月三日審理筆
          錄第二四頁）。又被告辯稱：伊是先到路邊上廁所後，才嘔吐，伊在車上
          沒嘔吐云云。惟證人乙○○則供稱：被告當天在車內有嘔吐，且被告一下
          車就嘔吐，被告下車吐完就上錯車，中間沒有做其他的事云云；嗣復改稱
          ：伊看到被告一下車就嘔吐，但他有無小便伊不知道云云（見本院九十三
          年九月三日審理筆錄第三一、三二頁）。互核被告與證人乙○○所供此部
          分之內容情節不一，顯見渠等所述上開情節，應非事實。
        (四)被告雖辯稱：當天乙○○停車位置距離伊上廁所地點約有一部到二部車之
          距離，伊嘔吐地點在車號ＤＬ─六九九六號自小客車前後附近云云（見本
          院九十三年九月三日審理筆錄第二五頁）。惟證人乙○○則證稱：該部車
          （即車號ＤＬ─六九九六號自小客車）停在伊車子正後方云云（見本院九
          十三年九月三日審理筆錄第十頁），足見被告與證人乙○○二人所供此部
          分情節亦有出入，尚難遽行採信。
        (五)被告嗣於本院九十三年九月三日審理時雖辯稱：當天伊本來要坐上去，但
          椅子上有東西，就將該東西拿起來往前丟到腳踏墊去，伊丟完後，腳未跨
          進去，乙○○就呼喊伊云云（見本院九十三年九月三日審理筆錄第二五頁
          ）。然證人乙○○則證稱：伊站在駕駛座車旁時，看到被告開錯車門，伊
          就向被告說他上錯車；伊叫被告時，被告已經一腳跨進去該車，頭已經低
          下去要進車子，後來他聽到伊叫他時，他也嚇一跳，停頓一下，就走回來
          云云（見本院九十三年九月三日審理筆錄第十、十一頁），足見兩人所述
          此部分之情節亦不相符。又被告供稱：伊因車號ＤＬ─六九九六號自小客
          車之車門沒有關得很密合，所以伊從車門上緣扳開該車門云云（見本院九
          十三年九月三日審理筆錄第二五頁），並當庭繪製其扳開車門之位置圖一
          份附卷；惟證人乙○○則證稱：「（問：當天被告如何開車門？）被告扶
          窗戶旁邊之門把，靠近Ｂ柱地方。」云云（見本院九十三年九月三日審理
          筆錄第三一頁），亦當庭繪製被告扳開車門之位置圖一份附卷，互核被告
          與證人乙○○所述當時被告誤開車號ＤＬ─六九九六號自小客車右前車門
          之實際位置顯不相同，是被告及證人乙○○所述上開情節之內容既有明顯
          出入，而有重大瑕疵可指，自難遽予採信。由此益徵證人乙○○應未在場
          見聞事實發生之經過情形，其所為證言應係事後應被告之要求而臨訟勾串
          之詞，委不足採。
  （五）綜上所述，被告所辯前開各節，顯係事後推諉卸責之詞，而證人乙○○所證
        述之上開內容，亦係臨訟杜撰之虛詞，皆不足採。本件事證已臻明確，被告
        犯行洵堪認定，應依法論科。
二、核被告所為，係犯刑法第三百二十條第一項之普通竊盜罪。爰審酌被告前有賭博
    前科，品行不端，並考量其生活狀況、智識程度及其犯罪動機、目的、手段，暨
    其犯罪後飾詞狡辯，毫無悔意等一切情狀，量處如主文所示之刑，以示懲儆。
據上論斷，應依刑事訴訟法第二百九十九條第一項前段，刑法第三百二十條第一項，
罰金罰鍰提高標準條例第一條前段，判決如主文。
本案經檢察官吳怡明到庭執行職務。
中　　　華　　　民　　　國　　九十三　　年　　　九　　　月　　 十七 　　日
                                    臺灣士林地方法院刑事第一庭
　　                                    審判長 法  官  林  清  吉
　　　　　　　　　　　　　　　　　   　　　　　法　官  楊  迺  伶
　　　　　　　　　　　　　　　　　　   　　　　法　官　陳  章  榮
右正本證明與原本無異。
如不服本判決，應於判決送達後十日內，向本院提出上訴狀。
                                               書記官  嚴  慧  萍
中　　　華　　　民　　　國　　九十三　　年　　　九　　　月　　 十七 　　日
附錄本案論罪科刑法條全文：
刑法第三百二十條第一項
意圖為自己或第三人不法之所有，而竊取他人之動產者，為竊盜罪，處五
年以下有期徒刑、拘役或五百元以下罰金。
